臺灣彰化地方法院刑事判決　　　　　　　94年度訴字第1274號
公　訴　人　臺灣彰化地方法院檢察署檢察官
被　　　告　甲○○
上列被告因違反毒品危害防制條例案件，經檢察官提起公訴（94
年度毒偵緝字第171 號），於本院準備程序中，被告就被訴事實
為有罪之陳述，經本院合議庭裁定依簡式審判程序審理，並判決
如下：
    主  文
甲○○施用第一級毒品，累犯，處有期徒刑柒月，扣案之第一級
毒品海洛因壹包（淨重零點零肆公克），沒收銷燬之。又連續施
用第二級毒品，累犯，處有期徒刑肆月。應執行有期徒刑拾月，
扣案之第一級毒品海洛因壹包（淨重零點零肆公克），沒收銷燬
之。
    事  實
一、甲○○於民國九十二年間曾因加重竊盜案件，經本院判處有
    期徒刑一年確定，經送監執行，於九十四年三月二十九日縮
    刑期滿執行完畢出監。又因施用毒品案件，經送觀察、勒戒
    後，認無繼續施用毒品之傾向，於九十一年六月十九日執行
    完畢釋放。竟仍不知悔改，復於前開觀察、勒戒執行完畢釋
    放後五年內，基於施用第一級毒品海洛因之犯意，於九十四
    年四月三十日，在其位於彰化縣鹿港鎮洋厝里新厝巷五十八
    號之住處，以將海洛因滲入香菸後，點火燃燒吸食氣體之方
    式，施用第一級毒品海洛因一次。又另行起意，基於施用第
    二級毒品甲基安非他命（起訴書誤載為安非他命）之概括犯
    意，自九十四年四月三十日起，至同年五月九日止，在前開
    住處，以將甲基安非他命置於玻璃管內，用火燒烤而吸其產
    生煙霧之方式，連續施用第二級毒品甲基安非他命（起訴書
    誤載為安非他命）多次，施用頻率約為每一個禮拜施用一次
    。嗣於九十四年五月十二日下午二時三十分許，為警在彰化
    縣鹿港鎮○○路之「萬興宮」前查獲，並扣得第一級毒品海
    洛因一包（淨重０‧０四公克），經警採集其尿液送驗，結
    果呈甲基安非他命陽性反應，始知悉上情。
二、案經彰化縣警察局和美分局報告臺灣彰化地方法院檢察署檢
    察官偵查起訴。
    理  由
一、被告於準備程序中，就被訴事實為有罪之陳述，且所犯係死
    刑、無期徒刑、最輕本刑為三年以上有期徒刑以外之罪，經
    本院合議庭依刑事訴訟法第二百七十三條之一第一項之規定
    ，裁定由法官一人獨任進行簡式審判程序，先此敘明。
二、訊據被告對於上揭犯罪事實坦承不諱，且其到案後經警採集
    尿液送驗結果，確呈甲基安非他命陽性反應，有彰化縣衛生
    局煙毒尿液檢驗成績書、詮昕科技股份有限公司濫用藥物尿
    液檢驗報告各一紙附卷可稽。按海洛因係嗎啡經化學合成之
    半人工合成品，藥性倍於嗎啡，其經吸食或施打入人體，藉
    人體解毒系統之代謝作用而分解成藥性較低之嗎啡，故於施
    用海洛因之人尿液中可檢出嗎啡煙毒反應，而一般吸食或施
    打海洛因或嗎啡後，於尿中檢驗出煙毒反應時效，需視施打
    量多寡及個人代謝分泌狀況而定，一般於吸食或施打後之七
    十二小時內仍有微量排出，業經憲兵司令部於八十年五月七
    日以（八０）鑑驗字第一七四六號函釋甚明。本件被告係於
    九十四年四月三十日施用海洛因一次，其距為警查獲之時間
    ，已逾越檢驗時效，故被告之尿液檢驗報告雖未呈嗎啡陽性
    反應，仍無損其施用海洛因犯行之認定。扣案之白色粉末一
    包，經鑑定結果係海洛因（淨重０‧０四公克），有法務部
    調查局鑑定通知書一紙可證，足徵被告自白與事實相符。而
    被告前因施用毒品案件，經送觀察、勒戒後，認無繼續施用
    毒品之傾向，於九十一年六月十九日執行完畢釋放一節，有
    臺灣高等法院被告前案紀錄表可證，本案事實已臻明確，被
    告犯行，洵堪認定。
三、查被告前因施用毒品案件，經觀察、勒戒執行完畢釋放後，
    五年內再施用第一級毒品海洛因、第二級毒品甲基安非他命
    ，核其所為，係犯毒品危害防制條例第十條第一項之施用第
    一級毒品罪及同條第二項之施用第二級毒品罪。其為供自己
    施用之目的而持有上開毒品，其於施用前後持有海洛因、甲
    基安非他命之低度行為，應為施用之高度行為所吸收，不另
    論罪。又其先後多次施用第二級毒品犯行，時間緊接，方法
    相同，觸犯構成要件相同之罪名，係基於概括犯意反覆為之
    ，為連續犯，應依刑法第五十六條規定以一罪論，並加重其
    刑。其所犯上開二罪間，犯意個別，行為互殊，應分論併罰
    。其有如事實欄所載之犯罪紀錄，有臺灣高等法院被告前案
    紀錄表可證，其於受有期徒刑之執行完畢，五年以內再犯本
    件有期徒刑以上之罪，為累犯，應依刑法第四十七條之規定
    加重其刑，施用第二級毒品部分並遞加之。爰審酌被告曾因
    施用毒品案件接受觀察、勒戒後，猶不思戒絕，革除陋習，
    仍再犯本件施用第一級毒品、第二級毒品犯行，素行不佳，
    惟坦承犯行，態度良好，再兼衡被告犯罪之動機、目的、手
    段、品行、生活狀況、智識程度等一切情狀，量處如主文所
    示之刑，並定其應執行刑。扣案之第一級毒品海洛因一包（
    淨重０‧０四公克），應依毒品危害防制條例第十八條第一
    項前段，沒收銷燬之。
據上論斷，應依刑事訴訟法第二百七十三條之一第一項、第二百
九十九條第一項前段，毒品危害防制條例第十條第一項、第二項
、第十八條第一項前段，刑法第十一條前段、第五十六條、第四
十七條、第五十一條第五款，判決如主文。
本案經檢察官李毓珮到庭執行職務。
中　　華　　民　　國　　94　　年　　9 　　月　　16　　日
                  刑事第三庭           法  官　  王昌鑫
以上正本證明與原本無異。
如不服本判決，應於判決送達後十日內向本院提出上訴狀 (須附
繕本)。
中　　華　　民　　國　　94　　年　　9 　　月　　16　　日
                                       書記官    陳文俊
